臺灣高等法院臺南分院刑事判決　　　　 96年度上訴字第445號
上　訴　人　臺灣嘉義地方法院檢察署檢察官
被　　　告　甲○○
上列上訴人因被告偽證案件，不服臺灣嘉義地方法院96年度訴字
第18 7號中華民國96年3月27日第一審判決（起訴案號：臺灣嘉
義地方法院檢察署96年度偵字第298號），提起上訴，本院判決
如下：
    主  文
上訴駁回。
    事  實
一、甲○○於民國九十五年一月十七日，在嘉義縣朴子市仁和里
    八五號一０七室，為警查獲施用第二級毒品安非他命，嗣於
    臺灣嘉義地方法院檢察署九十五年度內勤字第六號吳麗玲違
    反毒品危害防制條例案件九十五年一月十七日下午十一時四
    十五分許偵訊時、九十五年度偵字第七二七號吳麗玲違反毒
    品危害防制條例案件九十五年五月十九日下午二時五分許偵
    訊時，均坦承其所施用之第二級毒品安非他命，係購自吳麗
    玲，並以證人身份依法具結擔保其所證述之內容為真實。詎
    甲○○明知其上揭偵查中所述向吳麗玲買受毒品一節為真，
    並確實自民國九十四年十月、十一月間某日起至九十五年一
    月十七日止，連續五次向吳麗玲購買第二級毒品甲基安非他
    命，每次代價均為新臺幣（下同）五百元，亦明知具結作證
    之證人，依法有據實陳述之義務，不得為匿、飾、增、刪之
    虛偽陳述，竟仍基於偽證之犯意，在本院九十五年度上訴字
    第一０四七號吳麗玲違反毒品危害防制條例案件九十五年十
    一月二十一日下午二時五十分許審判程序中，充為證人依法
    供前具結後，謊稱其未向吳麗玲購買毒品，其有拿五百元給
    吳麗玲，但吳麗玲沒有收，其偵查時頭昏，才會說錯話，其
    在警詢是有說向吳麗玲買，但其也不知道為什麼會這樣說云
    云，就吳麗玲販賣第二級毒品案件案情有重要關係事項為虛
    偽陳述，足使承審該案之法官陷於錯誤，而生誤判該販賣毒
    品案件被告吳麗玲無罪之危險。
二、案經臺灣高等法院臺南分院檢察署函送臺灣嘉義地方法院檢
    察署檢察官偵查起訴。
    理  由
一、上開犯罪事實，業據被告甲○○迭於原審準備程序、審理時
    及本院審理時坦承不諱，並有臺灣嘉義地方法院檢察署九十
    五年度內勤字第六號案件九十五年一月十七日下午十一時四
    十五分許訊問筆錄影本（見偵卷第五頁至第六頁）、九十五
    年度偵字第七二七號吳麗玲違反毒品危害防制條例案件九十
    五年五月十九日下午二時五分許訊問筆錄、結文影本（見偵
    卷第十頁、十二頁），本院九十五年度上訴字第一０四七號
    吳麗玲違反毒品危害防制條例案件九十五年十一月二十一日
    下午二時五十分許審判程序筆錄暨證人結文影本各一份在卷
    可稽（見偵卷第十四頁至第二五頁），復有本院九十五年度
    上訴字第一０四七號判決在卷可佐，足證被告之自白確與犯
    罪事實相符。從而，本件事證明確，被告犯行堪以認定。
二、核被告甲○○以證人身分到庭應訊，而於執行審判職務之公
    署審判時，就另案被告吳麗玲是否販賣毒品等案情有重要關
    係之事項，供前具結，而為虛偽陳述，所為係犯刑法第一百
    六十八條之偽證罪。
三、原判決以被告甲○○偽證犯行，罪證明確，因予適用刑法第
    一百六十八條之規定，並審酌被告就其於偵查中已具結證述
    明確之事項，於法院審理時，為迴護該販毒案件之被告，竟
    恣意為虛偽陳述，所為嚴重侵害國家司法權之正確行使，可
    非難性非輕，惟衡酌被告陳稱因屢遭不詳人士以個人及家人
    安危威脅，始為虛偽之陳述，於原審審理時已能坦承犯行等
    一切情狀，量處有期徒刑四月，以示懲儆。並說明犯刑法第
    一百六十八條至第一百七十一條之罪，於所虛偽陳述或所誣
    告之案件，裁判或懲戒處分確定前自白者，減輕或免除其刑
    ，刑法第一百七十二條定有明文。本件被告甲○○於九十六
    年三月十三日於原審準備程序中自白時，其所虛偽陳述之吳
    麗玲販賣毒品案件業已於九十六年二月八日判決確定，有卷
    附吳麗玲之臺灣高等法院被告前案紀錄表、最高法院九十六
    年度台上字第七五二號判決可參，是被告自不得依上開規定
    減輕其刑。
四、本院經核原判決認事用法，均無違誤，量刑亦稱妥適。公訴
    人上訴意旨，指摘原審量刑過輕，依上所述，為無理由，應
    予駁回。
據上論結，應依刑事訴訟法第三百六十八條，判決如主文。
本案經檢察官劉得鉦到庭執行職務。
中　　華　　民　　國　　96　　年　　5　　月　　29　　日
                  刑事第六庭  審判長法　官  蔡崇義
                                    法　官  董武全
                                    法　官  曾文欣
以上正本證明與原本無異。
如不服本判決，應於收受本判決後十日內向本院提出上訴書狀。
其未敘述上訴理由者並得於提起上訴後十日內向本院補提理由書
狀（均須按他造當事人之人數附繕本）「切勿逕送上級法院」。
　　　　　　　　　　　　　　　　　　書記官  李育儒
中　　華　　民　　國　　96　　年　　5 　　月　　30　　日
附錄：本判決論罪科刑法條
刑法第168條（偽證罪）
於執行審判職務之公署審判時或於檢察官偵查時，證人、鑑定人
、通譯於案情有重要關係之事項，供前或供後具結，而為虛偽陳
述者，處7年以下有期徒刑。
